臺灣臺中地方法院刑事判決　　　　　　　　　　　　九十三年度訴字第一八六九號
　　公　訴　人　臺灣臺中地方法院檢察署檢察官
　　被　　　告　甲○○
　　選任辯護人　袁烈輝律師
右列被告因違反毒品危害防制條例案件，經檢察官提起公訴（九十三年度毒偵字第二
一五一號）及移
受命法官獨任行簡式審判程序，本院判決如左：
    主  文
甲○○連續施用第一級毒品，累犯，處有期徒刑壹年貳月，扣案之第一級毒品海洛因
拾壹包（合計淨重貳拾壹點肆伍公克，包裝重點陸公克）及拾貳包（毛重拾玖點捌
公克）沒收銷燬；又連續施用第二級毒品，累犯，處有期徒刑壹年，扣案之第二級毒
品安非他命陸包（合計毛重壹佰零柒點柒公克）及陸包（毛重拾點伍公克）沒收銷
燬，扣案之玻璃球吸食器壹個沒收。應執行有期徒刑貳年，扣案之第一級毒品海洛因
拾壹包（合計淨重貳拾壹點肆伍公克，包裝重點陸公克）及拾貳包（毛重拾玖點捌
公克）及第二級毒品安非他命陸包（合計毛重壹佰零柒點柒公克）及陸包（毛重拾
點伍公克）均沒收銷燬，扣案之玻璃球吸食器壹個沒收。
    事  實
一、甲○○前於民國（下同）八十三、八十六年間因違反肅清煙毒條例、麻醉藥品管
    理條例等案件，經本院、臺灣高等法院臺中分院分別判處有期徒刑三年八月、六
    月、六月，應執行有期徒刑四年及六月確定，經接續執行，於九十年一月一日假
    釋縮刑期滿執行完畢（本件已構成累犯）；又其於九十年間因違反毒品危害防制
    條例案件，經觀察勒戒、強制戒治，於九十二年六月八日強制戒治執行完畢釋放
    後，由臺灣臺中地方法院檢察署檢察官於九十二年六月十八日以九十二年度戒毒
    偵字第二二四號不起訴處分確定。詎其仍不知悔改，於前開強制戒治執行完畢後
    五年內，復基於施用海洛因之概括犯意，自九十三年四月間某日起至同年十月十
    六日止，在臺中市○○區○○路六五巷一０二號三樓三０三室租屋處，將海洛因
    摻於香煙內再予吸食之方法，約一天二次，連續施用第一級毒品海洛因多次；又
    另基於施用安非他命之概括犯意，自九十三年三月間某日起至同年十月十六日止
    ，在同上址租屋處，將安非他命置於吸食器內，以火燒烤，再以口吸入之方法，
    約一天二次，連續施用第二級毒品安非他命多次。嗣於九十三年六月十七日十四
    時四十分許，在前揭其租屋處為警查獲，並扣得其所有供施用之第一級毒品海洛
    因十一包（驗餘合計淨重二一點四五公克，包裝重三點六公克）、第二級毒品安
    非他命六包（合計毛重一０七點七公克）及其所有供施用安非他命所用之玻璃球
    吸食器一個；又於九十三年十月十六日二十三時二十分許，在臺中市○○路○段
    一六二號東山遊藝場為警查獲，並扣得其所有供施用之第一級毒品海洛因十二包
    （合計毛重十九點八公克）及第二級毒品安非他命六包（合計毛重十三點五公克
    ）。
二、案經臺中縣警察局霧峰分局報請臺灣臺中地方法院檢察署檢察官偵查起訴及臺中
    市警察局第五分局報請臺灣臺中地方法院檢察署檢察官移送併辦，復經本院合議
    庭裁定由受命法官獨任行簡式審判程序。
    理  由
一、訊據被告甲○○對於右揭時地施用海洛因多次及施用安非他命多次之犯行於警詢
    、偵查及本院均坦承不諱，並有扣案為被告所有供施用之第一級毒品海洛因十一
    包、十二包（毛重十九點八公克）及第二級毒品安非他命六包（毛重一０七點七
    公克）及六包（毛重十三點五公克）可稽，其中，扣案之十一包海洛因經送驗結
    果，確係海洛因無訛，驗餘淨重二一點四五公克，包裝重三點六公克，有法務部
    調查局鑑定通知書在卷可佐；且查，被告二次為警查獲後，經採尿送驗以ＧＣ／
    ＭＳ確認結果，呈嗎啡、可待因、安非他命及甲基安非他命陽性反應，各有中山
    醫學大學附設醫院藥物濫用檢測中心出具之藥物濫用尿液檢驗報告、詮昕科技股
    份有限公司出具之濫用藥物尿液檢驗報告可佐，是被告右揭自白與事實相符，其
    右揭施用第一、二級毒品犯行堪予認定。又查，被告於九十年間因違反毒品危害
    防制條例案件，經觀察勒戒、強制戒治，於九十二年六月八日強制戒治執行完畢
    釋放後，由臺灣臺中地方法院檢察署檢察官於九十二年六月十八日以九十二年度
    戒毒偵字第二二四號不起訴處分確定等情，亦有臺灣高等法院被告全國前案紀錄
    表、臺灣臺中地方法院檢察署刑案資料查註紀錄表可佐，是被告確係於前開強制
    戒治執行完畢後五年內再犯本件施用海洛因、安非他命犯行。事証明確，被告右
    揭施用第一級、第二級毒品犯行均堪予認定。
二、核被告甲○○所為，係犯毒品危害防制條例第十條第一項之施用第一級毒品罪及
    同條例第十條第二項之施用第二級毒品罪。被告施用第一級毒品海洛因、第二級
    毒品安非他命而持有海洛因、安非他命之低度行為，應分別為其施用海洛因、安
    非他命之高度行為所吸收，均不另論罪。再被告多次施用海洛因、多次施用安非
    他命犯行，時間緊接，所犯構成要件相同，顯係基於概括犯意反覆為之，均為連
    續犯，各論以一施用第一級毒品罪、施用第二級毒品罪，並依法加重其刑。又被
    告所犯上開之施用第一級毒品海洛因罪、第二級毒品安非他命罪間，犯意各別，
    行為互殊，犯罪構成要件不同，應予分論併罰。再被告前於八十三、八十六年間
    因違反肅清煙毒條例、麻醉藥品管理條例等案件，經本院、臺灣高等法院臺中分
    院分別判處有期徒刑三年八月、六月、六月，應執行有期徒刑四年及六月確定，
    經接續執行，於九十年一月一日假釋縮刑期滿執行完畢，有臺灣高等法院被告全
    國前案紀錄表、臺灣臺中地方法院檢察署刑案資料查註紀錄表在卷可佐，其於有
    期徒刑執行完畢後五年內，再犯本件有期徒刑以上之二罪，均為累犯，均應依刑
    法第四十七條規定加重其刑並遞加之。爰審酌被告一再施用毒品，經觀察勒戒、
    強制戒治後，仍不知戒惕，再次施用第一級毒品、第二級毒品，無視於毒品對於
    自身健康之戕害及國家對於杜絕毒品犯罪之禁令，不知戒除惡習，然念及被告坦
    承施用毒品犯行，態度良好，其施用毒品海洛因及安非他命並無危害他人，本之
    施用毒品者均有相當程度之成癮性及心理依賴，其犯罪心態與一般刑法犯罪之本
    質並不相同，容應以「病人」之角度為考量，並側重適當之醫學治療及心理矯治
    為宜，及被告施用毒品之次數、期間、持有海洛因、安非他命之數量等一切情狀
    ，各量處如主文所示之刑，並定其應執行刑。
三、扣案之海洛因十一包，驗餘合計淨重二一點四五公克（包裝重三點六公克），又
    海洛因十二包（合計毛重十九點八公克），及安非他命六包（合計毛重一０七點
    七公克）及六包（合計毛重十三點五公克），係被告所有於現場查獲之毒品，業
    據被告於本院坦承在卷，爰依毒品危害防制條例第十八條第一項前段宣告沒收銷
    燬；再扣案之玻璃球吸食器一個，係被告所有供施用安非他命所用之物，亦據被
    告於本院陳明在卷，爰依法宣告沒收。
四、移送併辦部分（九十三年度毒偵字第四一九０號），即被告自九十三年六月十七
    日起至十月十六日止之施用海洛因、安非他命多次犯行部分，雖未據起訴，惟與
    前開起訴並有罪部分，有連續犯之裁判上一罪關係，本院自得併予審究，附此敘
    明。
據上論斷，應依刑事訴訟法第二百七十三條之一第一項、第二百九十九條第一項前段
，毒品危害防制條例第十條第一項、第二項、第十八條第一項前段，刑法第十一條、
第五十六條、第四十七條、第三十八條第一項第二款、第五十一條第五款，判決如主
文。
中      華      民      國    九十三    年     十二     月    三十一    日
                                        臺灣臺中地方法院刑事第十庭
                                            法  官    黃  家  慧
右正本證明與原本無異。
如不服本判決，應於送達後十日內向本院提出上訴狀(須附繕本)，上訴於臺灣高等
法院臺中分院。
                                            書記官
中      華      民      國    九十三    年     十二     月    三十一    日
附論罪科刑法條
毒品危害防制條例第十條第一項、第二項：
施用第一級毒品者，處六月以上五年以下有期徒刑。
施用第二級毒品者，處三年以下有期徒刑。
